【裁判字號】    92,易,377
【裁判日期】    920306
【裁判案由】    詐欺
【裁判全文】
臺灣板橋地方法院刑事判決                          九十二年度易字第三七七號
    公  訴  人  臺灣板橋地方法院檢察署檢察官
    被      告  丁○○
右列被告因詐欺案件，經檢察官提起公訴（九十一年度偵緝字第一四六六號），本院
判決如左：
    主  文
丁○○共同連續意圖為自己不法之所有，以詐術使人將本人之物交付，處有期徒刑玖
月。
    事  實
一、丁○○於民國八十二年間因違反肅清煙毒條例、麻醉藥品管理條例、藥事法，分
    別判處有期徒刑八年、六月、四月確定，經定執行刑為有期徒刑八年三月，於八
    十九年十一月八日假釋交付保護管束，並於九十一年七月十一日經撤銷假釋執行
    殘刑五年六月十二日（不構成累犯），竟不知悔改，與年籍不詳綽號「阿來」、
    「阿團」之成年男子及綽號「王小姐」之年籍不詳之成年女子等四人，基於共同
    意圖為自己不法所有之概括犯意聯絡，由丁○○出名擔任鑫錢櫃名店及鑫錢櫃科
    技股份有限公司之負責人，支領月薪二萬五千元，在台北縣三重市○○路○段六
    十八號地下二樓虛以上開公司之名，自九十年十二月中旬起至九十一年一月中旬
    止，並以丁○○為負責人印製名片，渠等明知公司並無充足財力，竟虛以營業需
    要為名，連續向下列公司詐稱購買電腦、機械等相關產品，並以華南商業銀行三
    重分行之支票作為付款工具，票載發票日記載為九十一年一月十六日之後，使下
    列公司陷於錯誤並交貨完畢，嗣後下列公司提示支票遭退票後，陸續趕往前開地
    址，始發現人去樓空，貨物已搬空而發覺遭詐欺取財，被告犯罪事實詳列如下：
（一）於九十年十二月二十日向位於台北市○○街之僑品電腦資訊股份有限公司（以
      下簡稱僑品公司）之店長戊○○購買Ｐ４－１. ５Ｇ／Ｓ－４７８八十二顆；
      華碩Ｐ４Ｂ／ＷＡ八十二片；聯強２５６ＭＢ／ＰＣ１３３  ＳＤＲＡＭ八十
      二支；Ｓｅａｇａｔｅ  ４０. ８Ｇ／５４００轉／ＡＴＡ－１００單碟片八
      十二顆；ＮＥＣ１. ４４ＭＢ３. ５軟碟機八十二台；優派ＶＥ１５０Ｍ１５
      '' ＴＦＴ八十二台；頂堅ＧＦ２  ＭＸ－４００／６４ＭＢ  ＡＧＰ八十二
      片；聯績５２Ｘ  ＣＤ－ＲＯＭ／ＩＤＥ八十二台；聯強ＳＴＥＲＥＯ  ＰＣ
      Ｉ八十二片；樹昌溫莎公爵四大＋３００Ｗ八十二個；羅技易上手＋小旋貂組
      八十二組；聯強ＬＭ－Ｐ５８０ＴＸ／ＷＬ八十二片；羅技ＣＵＲＶＥ－４６
      ０耳機八十二組；ＰＶＣ滑鼠墊八十二片，總價為新台幣（下同）三百零一萬
      七千六百元，丁○○等為取信僑品公司，先交付小額之二十九萬元之支票，並
      使該支票於九十一年一月七日兌現，使僑品公司陷於錯誤，不加懷疑，於同年
      九日將所有貨物交付完畢。但丁○○等人交付之其餘之支票：發票人為鑫錢櫃
      科技網路股份有限公司，付款人為華南商業銀行三重分行，帳號為00000
      0000，支票號碼為ＧＣ0000000號，票載發票日九十一年一月十六
      日，面額為二百七十二萬七千六百元之支票經提示後未兌現。
（二）於九十年十二月十八日向位於台北縣淡水鎮○○路○段一號宜益有限公司（以
      下簡稱宜益公司）負責人乙○○訂購本田廠發電機十二台、三菱廠割草機一台
      、本田廠噴霧機一台、本田廠抽水機一台、本田廠耕耘機引擎三台，總價值三
      十六萬六千三百元，而宜益公司陷於錯誤，不加懷疑而交貨完畢。然而丁○○
      所簽發之四張支票均退票：付款人均為華南商業銀行三重分行，發票人為鑫
     錢櫃科技網路股份有限公司、帳號為000000000、票據號碼為ＧＣ0
      000000、票載發票日為九十一年一月二十四日、票面金額為六萬九千元
      ；發票人為丁○○、帳號為000000000，票據號碼為ＧＣ0000
      000、票載發票日為九十一年一月三十一日、票面金額為十萬六千五百七十
      五元；發票人為丁○○、帳號為000000000、票據號碼為ＧＣ00
      00000、票載發票日為九十一年一月三十一日、面額為六萬九千元；發
      票人為丁○○、帳號為000000000票據號碼為ＧＣ0000000、
      票載發票日為九十一年一月三十一日、票面金額為八萬二千六百元。
（三）於九十年十二月二十八日向丙○○經營之商店購買金嗓卡拉ＯＫ二台，價值為
      二十三萬元，約定一部卡拉ＯＫ以每月八千元分期清償，使丙○○不疑有他，
      而將貨物送至三重市○○路○段六十八號，但丁○○僅給付一萬六千元。
（四）於九十一年一月三日由綽號「王小姐」之年籍不詳成年女子出面向位於板橋市
      ○○街三十六巷二十二號一樓之中央國際電腦有限公司（以下簡稱中央國際公
      司）負責人甲○○訂貨，購買墨水夾六十六盒、防水相片紙三包、防水噴墨名
      片紙三包、亮面名片紙三包、白金片三包，噴墨印表機含液晶螢幕一台，共值
      六萬零四百七十多元，而中央國際電腦有限公司不疑有他，於同年一月四日送
      貨完畢。
（五）於九十一年一月二日向位於台北市○○路○段五號六樓之磐山股份有限公司（
      以下簡稱磐山公司）職員己○○詐購筆記型電腦五十二台、桌上型電腦十台，
      總價為三百二十七萬九千元，丁○○等人先交付六十萬元之支票，並於同年一
      月九日兌現，使磐山公司不疑有他，陷於錯誤而分別於九十一年一月九日交付
      四台筆記型電腦，同年月十一日交付十八台筆記型電腦，同年月十四日交付三
      十台筆記型電腦，十台桌上型電腦。但丁○○等人交付之其餘二張支票提示後
      均遭退票：發票人為丁○○、鑫錢櫃科技網路股份有限公司、付款人為華南
      商業銀行三重分行、帳號為000000000、票據號碼為ＧＣ00000
      00，票載發票日為九十一年一月十六日、票面金額為一百零七萬九千九百五
      十元；發票人為丁○○、鑫錢櫃科技網路股份有限公司、付款人為華南商業
      銀行三重分行、帳號為000000000、支票號碼為ＧＣ0000000
      、票載發票日為九十一年一月十六日、票面金額為一百六十萬元。
二、案經乙○○、戊○○、丙○○、甲○○、己○○等人訴由台北縣政府警察局三重
    分局報告臺灣板橋地方法院檢察署檢察官偵查起訴。
    理  由
一、訊據被告丁○○對於右揭犯行坦承不諱，核與告訴人宜益公司負責人乙○○、賴
    玉萍、僑品公司光華電店長戊○○、丙○○、中央國際公司負責人甲○○、磐山
    公司職員己○○等人分別於警詢及偵查中所證述之情節相符，且有支票及退票理
    由單、名片、出貨單、銷貨單、貨單銷退貨明細表、報價單、營利事業登記證等
    件影本附卷可稽。再者，被告向僑品公司、宜益公司、磐山公司購買如事實欄所
    示之相關電腦、機器設備時，支付如事實欄所述之支票，分別經提示而未獲付款
    之事實，有上開支票影本在卷可按。次者，上開支票之帳號分別為華南商業銀行
    三重分行000000000、000000000號，而000000000
    帳號僅曾存入五萬元，而000000000帳號除為使僑品公司、磐山公司限
    於錯誤而曾兌現之二十九萬元、六十萬元支票外，其餘兌現支票均為幾千元至幾
    萬元不等之小額票據，而該二帳戶自九十一年一月十二日後並未存入任何金額，
    並均自同年二月一日成為拒絕往來戶，此有華南商業銀行三重分行（九二）華三
    存字第○二六號函附之鑫錢櫃科技網路有限公司、丁○○開戶申請資料、請領支
    票明細及存款往來明細表在卷可憑。綜上而知，本案被告明知並無資力清償貨款
    ，竟連續於數日內向告訴人公司訂貨，致告訴人交付貨物卻追討無著受有損失，
    是本案被告詐欺取財之行為甚明。
二、核被告丁○○所為，係犯刑法第三百三十九條第一項詐欺取財之罪。又被告與年
    籍不詳綽號「王小姐」、「阿來」、「阿團」之成年人之間，有犯意聯絡及行為
    之分擔，應論以共同正犯。再被告先後多次共同詐欺之犯行，時間緊接，且犯罪
    構成要件相同，顯係基於概括犯意為之，為連續犯，應論以一罪並加重其刑。爰
    審酌被告並無支付能力，仍隱匿資力不佳之事實，向告訴人等公司詐購商品，待
    無法支付貨款，致告訴人等虧損及被告之素行不佳、品行、智識程度及被告詐欺
    之手法、嚴重破壞社會交易秩序，詐欺財所生之危害以及被告犯罪後態度良好深
    表悔意等一切情狀，量處如主文所示之刑，以示懲儆。
據上論斷，應依刑事訴訟法第二百九十九條第一項前段，刑法第二十八條、第五十六
條、第三百三十九第一項，罰金罰鍰提高標準條例第一條前段，判決如主文。
本案經檢察官賴惠慈到庭執行職務
中      華      民      國      九十二      年      三     月    六  日
                                  臺灣板橋地方法院刑事第五庭
                                          法  官 絲鈺雲
右正本證明與原本無異。
如不服本判決，應於判決送達後十日內，向本院提出上訴狀。
                                          書記官 許清秋
中      華      民      國      九十二      年      三    月    十一  日
附錄本案論罪科刑法條全文
刑法第三百三十九條
意圖為自己或第三人不法之所有，以詐術使人將本人或第三人之物交付者，處五年以
下有期徒刑、拘役或科或併科一千元以下罰金。
以前項方法得財產上不法之利益或使第三人得之者，亦同。
前二項之未遂犯罰之。


司法院資訊處製作；財團法人民間司法改革基金會備份。
